臺灣板橋地方法院民事裁定              100年度抗字第145號
抗  告  人  沈佳真
            沈枝生
相  對  人  安家國際企業股份有限公司
法定代理人  黃金如
上列抗告人因與相對人間本票裁定事件，對於中華民國100年8月
3日本院100年度司票字第2814號裁定提起抗告，本院裁定如下：
    主  文
抗告駁回。
抗告程序費用新臺幣壹仟元由抗告人負擔。
    理  由
一、本件抗告意旨略以：抗告人沈佳真前向相對人訂購其所開發
    建設之社區房屋，並開立以抗告人沈佳真與父親沈枝生為共
    同發票人之買賣價金餘款保證票，然交屋時抗告人即發現房
    屋有多處瑕疵，經告知相對人檢修卻始終無法完全改善，因
    此相對人所交付物有重大瑕疵，已構成不完全給付且可歸責
    於相對人，依民法264 條第1項、第277條、第277條之1等規
    定，在相對人未為改善前抗告人自得行使同時履行抗辯權，
    拒絕買賣價金餘款之給付並請求相對人賠償不完全給付所致
    損害，為此爰提起抗告，請求法院廢棄原裁定等語。
二、按「執票人向本票發票人行使追索權時，得聲請法院裁定後
    強制執行。」，票據法第123條定有明文。又按「本票執票
    人，依票據法第一百二十三條規定，聲請法院裁定許可對發
    票人強制執行，係屬非訟事件，此項聲請之裁定，及抗告法
    院之裁定，僅依非訟事件程序，以審查強制執行許可與否，
    並無確定實體上法律關係存否之效力，如發票人就票據債務
    之存否有爭執時，應由發票人提起確認之訴，以資解決。」
    最高法院著有57年台抗字第76號判例可資參照。
三、經查：
  (一)本件相對人主張其執有抗告人為發票人，於民國99年2月11
    日所簽發免除作成拒絕證書之本票1紙，內載金額為新臺幣
    15萬元，並授權相對人填載本票到期日（相對人未為填載，
    視為見票即付），而相對人於100年7月5日向抗告人提示未
    獲付款，因而依票據法第123條規定，聲請裁定許可強制執
    行等情，已據相對人提出本票1紙為證，原裁定予以准許，
    即無不合。
  (二)本件抗告人雖執前詞提起抗告，惟按執票人依票據法第123
    條規定，聲請法院裁定許可對發票人強制執行，係屬非訟事
    件，此項聲請之裁定僅審查強制執行許可與否，並無確定實
    體上法律關係存否之效力。本件抗告人主張上情，果若屬實
    ，要係實體上之爭執，應由抗告人另行提起訴訟，以資解決
    ，尚非本件非訟程序所得加以審究。從而，本件抗告人之抗
    告並無理由，應予駁回。
四、據上論結，本件抗告為無理由，依非訟事件法第21條第2 項
    、第24條第1 項、第46條，民事訴訟法第495 條之1 第1 項
    、第449 條第1 項、第95條、第78條，裁定如主文。
中    華    民    國   100    年    9     月    6     日
                  民事第二庭  法  官  張筱琪
以上正本係照原本作成。
本裁定不得再抗告。
中    華    民    國   100    年    9     月    6     日
                              書記官  連思斐